ACORDAO-COMPLETO-2410244

ACÓRDÃO DE RELAÇÃO

ACÓRDÃO DE RELAÇÃO 2653/2020 ATA 38/2020 - PLENÁRIO

Acórdão 2653/2020-TCU-Plenário
	VISTOS e relacionados estes autos que versam acerca de Tomada de Contas Especial convertida, por meio do Acórdão 1569/2005-TCU-Plenário- Rel. Ministro Marcos Vinícios Vilaça (peça 44, fls. 45/46) , de relatório de levantamento de auditoria nas obras de adequação de trechos rodoviários no corredor Araguaia-Tocantins na BR-060 no Estado de Goiás, divisa DF/GO, 
	Considerando a sentença proferida pelo Juízo da 16ª Vara Federal da Seção Judiciária do Distrito Federal nos autos da Ação Ordinária 0034630-53.2010.4.01.3400 no sentido de reconhecer a prescrição do direito de punir do Estado referente à multa aplicada ao Senhor Cid Ney Santos Martins pelo Acórdão 1380/2008-TCU-Plenário- Rel. Ministro José Múcio Monteiro; 
	Considerando o Ofício 561/2019/COASPEQUAD/PRU1R/PGU/AGU, de 5 de novembro de 2019, por meio do qual a AGU informa que a União interpôs recurso de apelação, recebido no seu duplo efeito, estando pendente de julgamento pelo Tribunal Regional Federal da la Região;
	Considerando que o acompanhamento da mencionada Ação Ordinária 0034630-53.2010.4.01.3400 está sendo realizado pela Conjur através do TC Processo 008.532/2018-4;
	 Considerando, por fim, o pronunciamento da Secretaria de Controle Externo de Tomada de Contas Especial às peças 125, 
	ACORDAM os Ministros do Tribunal de Contas da União, com fundamento no art. 10,    § 1º, da Lei 8.443/1992, c/c art. 143 do Regimento Interno, em:
	a) manter o sobrestamento dos autos determinado pelo Acórdão de Relação 757/2019-TCU-Plenário, relator Ministro Raimundo Carreiro, até o julgamento da apelação interposta pela União contra a decisão que lhe foi desfavorável na Ação Ordinária 0034630- 53.2010.4.01.3400, em trâmite na Justiça Federal da 1a Região; e
	b) dar ciência desta deliberação à Consultoria Jurídica, haja vista o acompanhamento realizado pela Conjur por meio do TC Processo 008.532/2018-4.
1. Processo TC-Processo 003.584/2001-0 (TOMADA DE CONTAS ESPECIAL) 
	1.1. Apensos: Processo 004.518/2005-1 (RELATÓRIO DE LEVANTAMENTO) ; Processo 030.530/2008-3 (COBRANÇA EXECUTIVA) ; Processo 004.582/2002-8 (RELATÓRIO DE AUDITORIA) ; Processo 004.264/2003-1 (RELATÓRIO DE AUDITORIA) ; Processo 003.025/2004-6 (RELATÓRIO DE LEVANTAMENTO) 
	1.2. Responsáveis: Alexandre Augusto Ferreira de Oliveira (XXX.949.001-XX) ; Cid Ney Santos Martins (XXX.115.987-XX) ; Egesa Engenharia S/a (17.186.461/0001-01) ; Engespro Engenharia Ltda (00.604.322/0001-40) ; Francisco Augusto Pereira Desideri (XXX.929.347-XX) ; Genésio Bernardino de Souza (XXX.702.916-XX) ; Geraldo Augusto da Rocha Lima (XXX.079.796-XX) ; Jaime dos Santos de Freitas Pacheco (XXX.751.328-XX) ; Maurício Hasenclever Borges (XXX.996.756-XX) ; Roberto Borges Furtado da Silva (XXX.589.751-XX) ; Rogério Gonzales Alves (XXX.259.397-XX) ; Ubirajara Alves Abbud (XXX.929.901-XX) 
	1.3. Órgão/Entidade: Grupo Executivo Para Extinção do Dner - MT (em Liquidação) 
	1.4. Relator: Ministro Raimundo Carreiro
	1.5. Representante do Ministério Público: Subprocurador-Geral Lucas Rocha Furtado
	1.6. Unidade Técnica: Secretaria de Controle Externo de Tomada de Contas Especial (SecexTCE) .
	1.7. Representação legal: Wellington Cristiano da Fonseca e outros, representando Egesa Engenharia S/A. 
	1.8. Determinações/Recomendações/Orientações: não há.

Alexandre Augusto Ferreira de Oliveira (XXX.949.001-XX); Cid Ney Santos Martins (XXX.115.987-XX); Egesa Engenharia S/a (17.186.461/0001-01); Engespro Engenharia Ltda (00.604.322/0001-40); Francisco Augusto Pereira Desideri (XXX.929.347-XX); Genésio Bernardino de Souza (XXX.702.916-XX); Geraldo Augusto da Rocha Lima (XXX.079.796-XX); Jaime dos Santos de Freitas Pacheco (XXX.751.328-XX); Maurício Hasenclever Borges (XXX.996.756-XX); Roberto Borges Furtado da Silva (XXX.589.751-XX); Rogério Gonzales Alves (XXX.259.397-XX); Ubirajara Alves Abbud (XXX.929.901-XX)

Cid Ney Santos Martins

RAIMUNDO CARREIRO

Subprocurador-Geral Lucas Rocha Furtado

TOMADA DE CONTAS ESPECIAL (TCE)

Secretaria de Controle Externo de Tomada de Contas Especial (SecexTCE).